【裁判字號】    89,易,200
【裁判日期】    890530
【裁判案由】    違反毒品危害防制條例
【裁判全文】
臺灣花蓮地方法院刑事判決                        八十九年度易字第一二號
    公  訴  人  臺灣花蓮地方法院檢察署檢察官
    被      告  甲○○
右列被告因竊盜等案件，經檢察官提起公訴（八十八年度偵緝字第二三三號），及聲
請簡易判決處刑（八十八年度毒偵緝字第二四號、八十八年度毒偵字第三七四號、八
十八年度偵字第三三二○號），本院認為應適用通常程序審理，並判決如左︰
    主  文
甲○○竊盜，處有期徒刑肆月；又連續施用第二級毒品，處有期徒刑伍月，扣案如附
表一編號一、二、附表二編號一至四、附表三、附表四所示物品均沒收銷燬之，附表
一編號三、四所示物品均沒收；又於公共場所未經許可攜帶刀械，處有期徒刑參月，
扣案藍波刀、武士刀各壹把均沒收。應執行有期徒刑壹年。扣案如附表一編號一、二
、附表二編號一至四、附表三、附表四所示物品均沒收銷燬之，附表一編號三、四所
示物品、藍波刀、武士刀各壹把均沒收。
    事  實
一、甲○○前曾於民國八十八年間，因偽造文書案件，經臺灣台東地方法院判處有期
    徒刑三月，緩刑二年，現仍緩刑中，猶不知悛悔，復為下列竊盜等犯行：
  (一)甲○○於八十八年八月二十二日凌晨四時許，在花蓮市○○路黃志程租屋前，竊
    取黃志程所有車號ＩＧ─三五六五號自用小客車一部，得手後供己代步使用，嗣
    於同年八月二十六日三時（起訴書誤載為下午三時）許，甲○○駕駛該車行經台
    東縣池上鄉池上檢查哨時，為警當場查獲，並查扣該車一部。
  (二)甲○○曾於八十七年間因施用毒品案件，經依本院於八十七年九月八日以八十七
    年度毒聲字第十三號裁定送觀察、勒戒後，認無繼續施用毒品之傾向，經台灣花
    蓮地方法院檢察署（下稱花蓮地檢署）檢察官於八十七年九月八日以八十七年度
    偵字第二六三五號不起訴處分確定。甲○○仍不知悔改，竟又基於概括犯意，自
    八十八年三月間某日起至同年十二月十一日晚間二十二時許止，連續在台東縣池
    上鄉、花蓮縣光復鄉○○村○○路○段十三號其住處、花蓮火車站等處施用第二
    級毒品安非他命多次。為警於八十八年八月二十六日三時許，在台東縣池上鄉池
    上檢查哨時，為警查獲，並扣得附表一所示物品。又於八十八年八月三十日下午
    十六時五十分許，為警持花蓮地檢署檢察官核發之搜索票搜索甲○○前開住處，
    扣得如附表二所示物品，警員搜索完畢後，復於同日下午十九時三十分許，在花
    蓮縣光復鄉花蓮客運大富站前查獲甲○○所有如附表三所示物品。另於八十八年
    十二月十二日三時五十分許，在花蓮市鎮○街六十號為警查獲，並扣得如附表四
    所示物品。甲○○經本院以八十八年度毒聲字第五九六號裁定送勒戒處所觀察、
    勒戒後，認有繼續施用毒品之傾向。
  (三)甲○○意圖為自己不法之所有，於八十八年七月間某日，在花蓮縣光復鄉○○村
    ○○路○段十三號其住處附近，拾獲離不詳姓名之人所持有之藍波刀一把，將之
    侵占入己，並明知該藍波刀係槍砲彈藥刀械管制條例公告管制之刀械，竟未經許
    可將該藍波刀置於其前開住處房門外置物架而持有之；甲○○復明知武士刀亦為
    槍砲彈藥刀械管制條例公告管制之刀械，竟未經許可，於八十八年八月三十日晚
    間十九時二十分許，在花蓮縣光復鄉大富村花蓮客運大富站前公共場所，攜帶武
    士刀一把，嗣於八十八年八月三十日下午十六時五十分許，為警持花蓮地檢署檢
    察官核發之搜索票搜索甲○○前開住處，扣得藍波刀一把，警員搜索完畢後，復
    於同日下午十九時三十分許，在花蓮縣光復鄉花蓮客運大富站前查獲，並扣得武
    士刀一把。
二、就(一)案部分，經台東縣警察局關山分局移送台灣台東地方法院檢察署報請台灣高
    等法院花蓮分院檢察署檢察長令准移轉花蓮地檢署檢察官偵查起訴，就(二)(三)案部
    分，經花蓮縣警察局花蓮分局報請花蓮地檢署檢察官偵查而聲請以簡易判決處刑
    。
    理  由
一、右揭事實，有下列事證證明屬實：
  (一)就犯罪事實(一)部分：業據被告甲○○於警局初訊時坦承未經車主黃志程同意，即
    竊取該車使用等情不諱，核與被害人黃志程於警訊時指述之情節相符，並有贓物
    認領保管書、汽車買賣合約書、汽車新領牌照登記書各一份附卷可稽。被告固於
    偵查及本院訊問時改稱車子是其向黃志程借的，使用該車已得到黃志程同意云云
    ；惟查：被告固一再聲請本院傳訊被害人黃志程到庭與其對質，然黃志程經本院
    傳拘無著，且其於另案中因逃亡，已經法院通緝乙節，有本院送達證書、拘票及
    拘提報告各一份可參，是以本院對黃志程已無從再行傳喚與被告對質，而被告在
    警局初訊中所為之自白，已有前開事證可為佐證，顯與事實相符，得為裁判之基
    礎，其事後翻異上開詳實之自白所為之辯解，即非可採。此部分事證明確，被告
    犯行已堪認定。
  (二)就犯罪事實(二)部分：業據被告甲○○於警訊、偵查及本院審理時坦承不諱，且被
    告經查獲時所採集之尿液，經送檢驗結果，確認有安非他命陽性反應，此有花蓮
    縣衛生局尿液檢驗成績書一份、台東縣衛生局煙毒麻醉藥品類委託檢驗結果通知
    書二份、照片十七張足參，及扣案如附表一至四所示物品可稽。而被告於查獲後
    經本院裁定送觀察勒戒後，經研判有繼續施用毒品傾向，此有台灣花蓮看守所附
    設勒戒所八十八年十二月二十八日花所總字第七四六號之證明書一份在卷可憑，
    此外，復有花蓮地檢署八十七年度偵字第二六三五號不起訴處分書、本院八十八
    年度毒聲字第五九號號刑事裁定各一份可按，事證明確，被告此部分犯行洵堪認
    定。
  (三)就犯罪事實(三)部分：業據被告於警訊、偵查及本院審理中坦承有拾獲藍波刀一把
    而持有等情不諱，並有扣案藍波刀、武士刀各一把可稽，而上開扣案刀械經鑑定
    結果，認係屬槍砲彈藥刀械管制條例所列管之藍波刀、武士刀，此有花蓮縣警察
    局八十八年十月二十五日花警保民字第四三八五三號函及所附照片二張足憑。被
    告固否認前開查扣之武士刀非其所有云云，惟查：查獲之警員於右揭時點在花蓮
    縣光復鄉花蓮客運大富站前埋伏，扣到的武士刀是從被告腋下滑落下來的等情，
    為證人即台東縣警察局關山分局警員賴明賢於本院訊問時結證甚明，可見該武士
    刀確為被告所攜帶無疑。被告上開所辯，顯不足採。此部分事證亦明，犯行已堪
    認定。
二、核被告甲○○所為，係犯刑法第三百二十條第一項之竊盜罪，毒品危害防制條例
    第十條第二項之施用第二級毒品罪，及刑法第三百三十七侵占離本人所持有之物
    罪、槍砲彈藥刀械管制條例第十四條第三項未經許可持有刀械罪、同條例第十五
    條第二款於公共場所未經許可攜帶刀械罪（被告在花蓮縣光復鄉花蓮客運大富站
    前公共場所攜帶武士刀一把，公訴人未注意及之，認觸犯同條例第十四條第三項
    未經許可持有刀械罪，尚有未洽，起訴法條應予變更）。被告先後多次施用安非
    他命之犯行，時間緊接，犯罪構成要件相同，顯係基於概括犯意反覆為之，為連
    續犯，依刑法第五十六條之規定以一罪論，並加重其刑；被告非法持有安非他命
    之低度行為，為非法施用之高度行為所吸收，不另論罪。又被告所犯侵占罪與未
    經許可持有刀械罪間，有方法結果之牽連關係，應依刑法第五十五條後段規定，
    從一重之未經許可持有刀械罪處斷；被告一行為觸犯未經許可持有刀械罪及於公
    共場所攜帶刀械罪，為想像競合犯，應依刑法第五十五條前段規定，從一較重之
    於公共場所攜帶刀械罪處斷。爰審酌被告已有前科紀錄（台灣高等法院被告全國
    前案紀錄表一份足按），現仍在緩刑期間，仍不知悔改，又為本案犯行，其竊取
    他人汽車一部，侵害他人財產權，又前經觀察勒戒而不起訴處分後，仍未徹底根
    絕施用毒品之惡習，復持有經管制之刀械，並公然攜帶於公共場所，暨智識程度
    、犯罪後之態度等一切情狀，就所犯各罪各量處如主文所示之刑。
三、扣案之附表一所示物品均為被告所有，其中編號三夾鏈袋九個及編號四塑膠盒一
    個均作為放置安非他命之用，編號二吸管一支為專供施用毒品之用，其餘編號五
    至七之物品為被告平日生活使用，與施用毒品犯行無關等情，業據被告自承在卷
    可參，則編號一、二部分應依法諭知沒收銷燬，編號三、四部分應依法宣告沒收
    ；附表二之物品被告固否認為其所有，惟附表二之物品均在被告住處查獲，編號
    一至四之物品則在被告房內之塑膠抽屜內查獲，該抽屜內尚有被告女友陳佳珮之
    駕照等情，為證人即台東縣警察局關山分局警員田政德到庭證稱綦明，及照片十
    五張可憑，被告亦坦承搜索地點確是其居住之房間（本院卷二九頁），則被告空
    言否認，顯無可採，是以附表二編號一至四之物品為第二級毒品安非他命及專供
    施用毒品之器具，均應依法宣告沒收銷燬，編號五之瓦斯噴燈一組與被告施用毒
    品犯行無涉，無從沒收；附表三、附表四之物品均為被告所有，亦為被告所供承
    可參（本院卷十六、十七頁），均應依法諭知沒收銷燬之。末就扣案藍波刀、武
    士刀均為違禁物，自應宣告沒收。
據上論斷，應依刑事訴訟法第四百五十二條、第二百九十九條第一項前段、第三百條
，刑法第三百二十條第一項、第三百三十七條、毒品危害防制條例第十條第二項、第
十八條第一項前段、槍砲彈藥刀械管制條例第十四條第三項、第十五條第二款、刑法
第十一條前段、第五十五條、五十六條、第五十一條第五款、第九款、第三十八條第
一項第一款、第二款、罰金罰鍰提高標準條例第一條前段，判決如主文。
中      華      民      國      八  十  九    年    五    月    三十    日
                                臺灣花蓮地方法院刑事庭
                                    法  官  楊  碧  惠
右正本證明與原本無異。
如對本判決不服，應於送達後十日內，向本院提出上訴狀。（應抄附繕本）告訴人或
被害人如對於本判決不服者，應具備理由請求檢察官上訴，其上訴期間之計算係以檢
察官收受判決正本之日期為準。
                                    法院書記官
中      華      民      國       八 十 九     年     六    月     七    日
附錄本判決論罪之法律條文：
刑法第三百二十條：
意圖為自己或第三人不法之所有，而竊取他人之動產者，為竊盜罪，處五年以下有期
徒刑、拘役或五百元以下罰金。
意圖為自己或第三人不法之利益，而竊佔他人之不動產者，依前項之規定處斷。
前二項之未遂犯罰之。
刑法第三百三十七條：
意圖為自己或第三人不法之所有，而侵占遺失物、漂流物或其他離本人所持有之物者
，處五百元以下罰金。
毒品危害防治條例第十條：
施用第一級毒品者，處六月以上五年以下有期徒刑。
施用第二級毒品者，處三年以下有期徒刑。
毒品危害防制條例第十八條：
查獲之毒品及專供製造或施用毒品之器具，不問屬於犯人與否，均沒收銷燬之。但合
於醫藥或研究之用者，得不予銷燬。
前項合於醫藥或研究用毒品或器具之管理辦法，由法務部會同行政院衛生署定之。
槍砲彈藥刀械管制條例第十四條：
未經許可，製造、販賣或運輸刀械者，處三年以下有期徒刑，併科新臺幣一百萬元以
下罰金。
意圖供自己或他人犯罪之用，而犯前項之罪者，處六月以上五年以下有期徒刑，併科
新臺幣三百萬元以下罰金。
未經許可，持有或意圖販賣而陳列刀械者，處一年以下有期徒刑、拘役或新臺幣五十
萬元以下罰金。
第一項及第二項之未遂犯罰之。
槍砲彈藥刀械管制條例第十五條：
未經許可攜帶刀械而有下列情形之一者，處二年以下有期徒刑：
一、於夜間犯之者。
二、於車站、埠頭、航空站、公共場所或公眾得出入之場所犯之者。
三、結夥犯之者。
附表一
編號
一  安非他命三點五公克
二  吸管一支
三  夾鏈袋九個
四  塑膠盒一個
五  棉花棒一支
六  掏食棒一支
七  牙籤四支
附表二
編號
一  安非他命三小包毛重一點四公克
二  酒精燈一組
三  安非他命殘渣袋十五包
四  安非他命吸食器一組
五  瓦斯噴燈一組
附表三
安非他命二點一公克
附表四
編號
一  安非他命含袋重一點三公克
二  安非他命吸食器一個


司法院資訊處製作；財團法人民間司法改革基金會備份。
